---
title: "Regression logistique"
author: "Justin Emanuel"
date: '12-11-2024'
output: html_document
---

```{r setup, include=FALSE}
knitr::opts_chunk$set(echo = TRUE)
```

---
title: "TP 3 - La régression logistique (et toujours un peu de KNN)"
output: html_document
date: "2024-2025"
---
  
*** 
```{r dplyr}
#install.packages("dplyr")
library(dplyr)
```

```{r}
current_directory <- getwd()

# Afficher le répertoire de travail
print(current_directory)
setwd("/Users/justinemanuel/Documents/GitHub/DJDDS-groupe5")
```

 
```{r prostate}
prostate=read.table("/Users/mdemang1/Documents/enseignements/PaulValery/PosteMCFMontpellier/Enseignements/2022-2023/masterMIASHS/ClassificationSuperviseeEtNonSupervisee/2023-2024/TP/prostate.csv",sep=";", dec=".",header=T)
dim(prostate)
head(prostate)
glimpse(prostate)
```


Nous allons modifier le format des données pour les variables qualitatives.  
```{r}
prostate = mutate(prostate, radio = as.factor(radio))
prostate = mutate(prostate, taille = as.factor(taille))
prostate = mutate(prostate, gravite = as.factor(gravite))
prostate = mutate(prostate, lymph = as.factor(lymph))
glimpse(prostate)
```


## Graphiques pour variables explicatives quantitatives 
On étudie le lien entre la **variable cible** `lymph` et les **variables quantitatives** avec des boxplots.

```{r}
library(ggplot2)
ggplot(prostate, aes(lymph,age)) +
geom_boxplot(aes(fill = lymph))
```

**2)** Qu'en concluez-vous ?
Le lien entre l’âge et la variable `lymph`semble est faible.

Etudions maintenant lien entre les variables acid et lymph.
```{r}
ggplot(prostate, aes(lymph,acid)) +
geom_boxplot(aes(fill = lymph))
```

**3)** Qu'en concluez-vous ? 
Il semble y avoir un fort lien entre les variables `acid` et `lymph`.

Observons maintenant la loi de la variable acid.

```{r}
ggplot(prostate, aes(acid)) + geom_histogram()
```

La loi est très dissymétrique, on préférera la transformer (passage au log).
```{r}
ggplot(prostate, aes(log(acid))) + geom_histogram()
```


On vérifie le lien entre la variable cible (lymph) et la variable acid après sa transformation log (log(acid)).
```{r}
ggplot(prostate, aes(lymph,log(acid))) +
geom_boxplot(aes(fill = lymph))
```

**4) ** Qu'en concluez-vous ? 
Le lien entre `log(acid)` et `lymph` est toujours fort.

## Variables explicatives qualitatives

Pour chaque variable qualitative, 

(1) Construisons la distribution empirique jointe à la variable cible.
```{r distribution jointe lymph x radio}
table(prostate$lymph,prostate$radio)
```

(2) Etudions leur lien avec la variable cible (`lymph`) à l'aide d'un test du chi deux d’indépendance. 
```{r chi deux (lymph, radio)}
chisq.test(prostate$lymph,prostate$radio)
```



```{r, var qualitative taille}
table(prostate$lymph,prostate$taille)
chisq.test(prostate$lymph,prostate$taille)
```

```{r, var qualitative gravite}
table(prostate$lymph,prostate$gravite)
chisq.test(prostate$lymph,prostate$gravite)
```

**5) ** Que concluez-vous ?
Les variables `taille` et `radio` semblent très liées à `lymph`. Ce n’est pas le cas pour la variable `gravite`.

## Modèle logistique

**Apprendre un modèle logistique**

Apprendre un modèle avec la fonction glm() en utilisant l'ensemble des variables disponibles (2 quantitatives et 3 qualitatives).
```{r}
fit_logistic = glm(lymph ~ age + log(acid) + radio + gravite + taille, family = "binomial" ,data = prostate)
```

Analyser le résulat avec la fonction summary().

```{r}
summary(fit_logistic)
```


N.B. : La fonction summary() donne notamment les p-values des tests de Wald univariés sur les coefficients (H0 : $beta_j$ = 0). 

**6) ** Quel commentaire pouvez-vous faire ?
On retrouve sur les p-values des tests de Wald univariés les liens ou les absences de lien observés précédemment.

**7) ** Le modèle vous semble-t-il pertinent ? Avez-vous des propositions pour améliorer ce modèle  ?


## Prédictions, matrice de confusion

**Prédictions**

**8) **  Utiliser la fonction predict pour renvoyer, pour tous les individus, la valeur de probabilité prédite avec le modèle 'fit_logistic' appris ci-dessus.

```{r}
?predict.glm
predictions = predict(fit_logistic,type = "response")
```


**9) ** Renvoyer ensuite les étiquettes prédites par le classifieur 
```{r}
#on choisit un seuil souvent utiliser : 1/2
seuil=1/2
predictions_01 = predictions > seuil
```

**Matrice de confusion**

**10) ** Donner la matrice de confusion

```{r}
table(as.numeric(predictions_01),prostate$lymph)
```

**11) ** Quel est le taux de faux positifs ? faux négatifs ? 
Il y a 3/33 faux positifs et 6/20 faux négatifs.



**12) ** Faire varier le seuil utilisé pour la prédiction. Expliquer le comportement de la matrice de confusion en fontion de ce seuil. Au tout début, quand seuil = 0, l'algo prédit tout le monde en positifs. Au fur et à mesure que le seuil augmente, l'algo va prédire des 0 : au début c'est plutôt des TP mais ensuite, plus le seuil augmente, plus je vais avoir des FN. QUand seuil = 1 : on prédit que des Négatifs.
```{r}

seuils = seq(0, 1, length.out = 9)
for(i in 1:length(seuils)){
seuil=seuils[i]
predictions_01 = predictions > seuil
print(table(as.numeric(predictions_01),prostate$lymph))
}
```

## Courbe ROC et AUC

```{r}
#install.packages("ROCR")
library(ROCR)
```

**13)** Tracer la courbe ROC et calculer l'AUC. Vous pourrez vous aider de l'exemple donné sur [ce site](http://www.duclert.org/r-apprentissage/courbes-ROC-R.php). 

```{r}
pred = prediction( predictions , prostate$lymph )
perf = performance( pred, "tpr" ,"fpr" )
plot( perf )

ROC_auc = performance( pred,"auc")
AUC = ROC_auc@y.values[[1]]
print(AUC)
```
